【裁判字號】    99,易,74
【裁判日期】    990331
【裁判案由】    竊盜
【裁判全文】
臺灣士林地方法院刑事判決                99年度易字第74號
公  訴  人  臺灣士林地方法院檢察署檢察官
被      告  甲○○
上列被告因竊盜案件，經檢察官提起公訴（99年度偵字第1834、
3824號），經訊問被告後，被告為認罪之答辯，本院合議庭裁定
改由受命法官獨任進行簡式審判程序，茲判決如下：
    主  文
甲○○竊盜，處拘役伍拾日，如易科罰金，以新臺幣壹仟元折算
壹日。又竊盜，處拘役伍拾玖日，如易科罰金，以新臺幣壹仟元
折算壹日。應執行拘役壹佰日，如易科罰金，以新臺幣壹仟元折
算壹日。
    事  實
一、甲○○於民國99年1月4日17時25分許，至臺北縣淡水鎮○○
    路152號7-11便利超商（下稱系爭7-11便利超商），意圖為
    自己不法之所有，基於竊盜之犯意，徒手竊取店內石敢當53
    度C高粱酒1瓶、石敢當38度C高粱酒2瓶、金門高粱酒38度C1
    瓶、滷汁牛肚1包、蠶豆1包、DD芒果乾1包及同榮牌燒鰻1罐
    （價值共計新臺幣 (下同)925 元），得手後藏放於身上大
    衣內，未經結帳逕行離去，食用完畢即全數丟棄，嗣經該店
    店長鍾昕宏調閱監視畫面始知上情。甲○○又於99年3月6日
    9時許，至臺北市士林區○○○路47號家福股份有限公司天
    母家樂福店（下稱天母家樂福店），另意圖為自己不法之所
    有，基於竊盜之犯意，徒手竊取福牌特級高粱酒1瓶、舒適
    創4紀太神之刀刮鬍刀具1盒（價值共計706元），得手後並
    拆開物品包裝、藏於隨身攜帶之背包內以避免店內警報器發
    覺，未結帳即走出賣場，嗣為該店安全課課長薛文清查悉上
    情，報警處理，而於甲○○之隨身背包內扣得上開物品（均
    已發還天母家樂福店）。
二、案經鍾昕宏訴由臺北縣政府警察局淡水分局暨臺北市政府警
    察局士林分局報告臺灣士林地方法院檢察署檢察官偵查起訴
    ，並經本院改依簡式審判程序審理。
    理  由
一、本件被告甲○○所犯非死刑、無期徒刑、最輕本刑為3年以
    上有期徒刑之罪，或高等法院管轄第一審之案件，經訊問被
    告後，被告為認罪之答辯，經告以簡式審判程序之旨，並聽
    取檢察官及被告之意見後，本院合議庭裁定改由受命法官獨
    任依簡式審判程序進行審理，是本件之證據調查，依刑事訴
    訟法第273條之2規定，不受同法第159條第1項、第161條之2
    、第161條之3、第163條之1及第164條至第170條規定之限制
    ，合先敘明。
二、上揭犯罪事實，業據被告甲○○於本院審理時坦承不諱，核
    與證人即系爭7-11便利超商店長鍾昕宏、證人即天母家樂福
    店安全課課長薛文清之指述相符（見99年度偵字第1834號卷
    第7-9頁、99年度偵字第3824號卷第9-10頁），復有系爭7-
    11便利超商監視錄影翻拍畫面4張、監視錄影光碟1片（99年
    度偵字第1834號卷第15-16、31頁）、天母家樂福店監視錄
    影翻拍畫面1張、贓物認領保管單1張、採證照片2張、監視
    錄影光碟1片（第25、20、24、39頁）在卷可稽，是被告前
    開自白，核與事實相符，應可採信。至被告雖自陳罹患中度
    精神障礙，有固定服用相關藥物，惟亦坦承其行為時知悉自
    己所為之意義，並決意實行，與服藥無關等語（見本院99年
    度易字第74號卷第11頁反面、第12頁），且佐以其行為時尚
    知左右張望、趁店員不注意時將物品藏放於大衣或隨身背包
    內，甚且瞭解應將物品包裝拆開以避免店內警報器發覺等情
    ，有上揭監視錄影光碟及翻拍畫面附卷足憑，顯見被告行為
    時之精神狀態仍然相當清楚，未有對於外界事務之知覺理會
    與判斷作用以及自由決定意思之能力顯然減退之情形，亦無
    辨識其行為違法或依其辨識而行為之能力障礙或顯著減低之
    情狀，自應對其行為負完全之責任。本件事證明確，被告犯
    行堪以認定，應依法論科。
三、核被告甲○○2次所為，均係犯刑法第320條第1項之普通竊
    盜罪。又所犯2竊盜罪間，犯意個別，應予分論併罰。爰審
    酌被告正值青壯，不思循正當途徑獲致財物，竟貪圖慾便而
    罹罪章，實無足取，惟念其於犯罪後坦承不諱，暨被告之生
    活狀況、品行、智識程度、犯罪所生之危害等一切情狀，分
    別量處如主文所示之刑，並諭知易科罰金之折算標準，另定
    其應執行之刑如主文所示。
四、至檢察官另以被告有犯罪之習慣，建請諭知強制工作，以資
    矯治等語，惟按保安處分係針對受處分人將來之危險性所為
    之處置，以達教化、治療之目的，為刑罰之補充制度，保安
    處分中之強制工作，旨在對嚴重職業性犯罪及欠缺正確工作
    觀念或無正常工作因而犯罪者，強制其從事勞動，學習一技
    之長及正確之謀生觀念，使其日後重返社會，能適應社會生
    活，然保安處分之措施亦含社會隔離、拘束身體自由之性質
    ，其限制人民之權利，實與刑罰同，自應受比例原則之規範
    ，使保安處分之宣告，與行為人所為行為之嚴重性、行為人
    所表現之危險性，及對行為人未來行為之期待性相當（最高
    法院91年度台上字第4625號判決意旨參照）。查被告先前公
    共危險罪犯行係於90年間，其後雖於97、98年間又各犯1次
    竊盜罪，然依卷內現存事證尚難即認其有犯罪之習慣或有何
    因遊蕩或懶惰成習而為本件犯行之情事，是依比例原則，綜
    合其所表現之危險性及對其未來之期待性等情以觀，本院認
    宣告如主文所示之刑，與被告犯行之處罰已屬相當，並足收
    儆懲之效，尚無另宣告強制工作以預防矯治其社會危險性之
    必要，爰不另諭知於刑之執行前令入勞動場所強制工作，附
    此敘明。
據上論斷，應依刑事訴訟法第273條之1第1項、第284條之1、第
299條第1項前段，刑法第320條第1項、第51條第6款、第41條第1
項前段，刑法施行法第1條之1，判決如主文。
本案經檢察官江耀民到庭執行職務。
中    華    民    國    99    年     3    月    31    日
                  刑事第三庭法  官  謝佳純
以上正本證明與原本無異。
如不服本判決應於收受判決後10日內向本院提出上訴書狀，並應
敘述具體理由；其未敘述上訴之理由者，應於上訴期間屆滿後20
日內向本院補提理由書（均須按他造當事人之人數附繕本），切
勿逕送上級法院。
                            書記官  游育慈
中    華    民    國    99    年    3     月    31    日
附錄本判決論罪科刑依據之法條：
刑法第320條
意圖為自己或第三人不法之所有，而竊取他人之動產者，為竊盜
罪，處 5 年以下有期徒刑、拘役或 5 百元以下罰金。
意圖為自己或第三人不法之利益，而竊佔他人之不動產者，依前
項之規定處斷。
前二項之未遂犯罰之。

司法院資訊處製作；財團法人民間司法改革基金會備份。
